臺灣彰化地方法院刑事判決　　　　　　　　　　　　　九十四年度訴字第一五二號
　　公　訴　人　臺灣彰化地方法院檢察署檢察官
　　被　　　告　甲○○
右列被告因違反毒品危害防制條例案件，經檢察官提起公訴（九十三年度毒偵字第三
九三一號），及移本院準備程序中就被訴事實為有罪之陳述，經本院裁定依簡式審判
程序審理，判決如左：
    主  文
甲○○連續施用第一級毒品，累犯，處有期徒刑壹年，扣案之第一級毒品海洛因壹包
（淨重零點壹柒公克）沒收銷燬之、注射針筒壹支沒收；又連續施用第二級毒品，累
犯，處有期徒刑肆月；應執行有期徒刑壹年貳月，扣案之第一級毒品海洛因壹包（淨
重零點壹柒公克）沒收銷燬之、注射針筒壹支沒收。
    事  實
一、甲○○前因施用毒品案件，經台灣南投地方法院裁定送觀察、勒戒後，認無繼續
    施用毒品之傾向，由臺灣南投地方法院檢察署檢察官於民國八十七年十一月十八
    日，以八十七年度偵字第四二三一號為不起訴處分確定。八十九年間再因施用毒
    品案件，經台灣南投地方法院裁定送觀察、勒戒後，認有繼續施用毒品之傾向，
    再裁定令入戒制處所施以強制戒治處分，並由臺灣南投地方法院檢察署檢察官提
    起公訴，嗣由台灣南投地方法院以九十年度訴字第一六七號判處應執行有期徒刑
    九月確定，於九十一年十二月九日執行完畢，強制戒治部分則於九十年十月二十
    三日保護管束期滿。詎其仍不知悔改，於前開強制戒治處分執行完畢釋放後五年
    內，各基於施用第一級毒品海洛因、第二級毒品安非他命之概括犯意，自九十三
    年十月十三日起至九十四年二月十七日止，在南投縣名間鄉○○○道路，以將海
    洛因摻入香煙點燃吸食之方式，另以將安非他命置於錫箔紙上燒烤吸其煙霧方式
    ，各連續施用第一級毒品海洛因、第二級毒品安非他命多次。嗣於九十三年十月
    十五日十三時二十五分許，為警在彰化縣田中鎮○○里○○路○段赤水公園前查
    獲，並扣得其所有之第一級毒品海洛因一包（淨重○．一七公克）及注射針筒一
    支及於本院審理時供出上情。
二、案經彰化縣警察局田中分局報請臺灣彰化地方法院檢察署檢察官偵查起訴。
    理  由
一、右開事實，業據被告甲○○於本院審理時坦承不諱，且被告於九十三年十月十五
    日為警查獲後採集之尿液，經送彰化縣衛生局檢驗結果，甲基安非他命及嗎啡均
    呈陽性反應，此有彰化縣衛生局之煙毒尿液檢驗成績書及彰化縣警察局彰化分局
    委託檢驗尿液代號與真實姓名對照認證單各一紙附卷可稽，且前揭尿液，經檢察
    官再送中山醫學大學附設醫院藥物濫用檢測中心檢測結果，甲基安非他命及嗎啡
    仍呈陽性反應，此有該中心出具之濫用藥物尿液檢驗報告一紙在卷可憑，此外，
    復有被告所有之第一級毒品海洛因一包及注射針筒一支扣案可資佐證，而上開毒
    品經送法務部調查局檢驗結果，確為海洛因無誤（淨重０˙一七公克），亦有法
    務部調查局出具之鑑定通知書一紙在卷可參，被告自白核與事實相符。又被告前
    因施用毒品案件，經台灣南投地方法院裁定送觀察、勒戒後，認無繼續施用毒品
    之傾向，由臺灣南投地方法院檢察署檢察官於八十七年十一月十八日，以八十七
    年度偵字第四二三一號為不起訴處分確定。八十九年間再因施用毒品案件，經台
    灣南投地方法院裁定送觀察、勒戒後，認有繼續施用毒品之傾向，再裁定令入戒
    制處所施以強制戒治處分，並由臺灣南投地方法院檢察署檢察官提起公訴，嗣由
    台灣南投地方法院以九十年度訴字第一六七號判處應執行有期徒刑九月確定，於
    九十一年十二月九日執行完畢，強制戒治部分則於九十年十月二十三日保護管束
    期滿等情，有臺灣彰化地方法院檢察署刑案資料查註紀錄表及臺灣高等法院被告
    全國前案紀錄表各一份附卷可據，被告於上述強制戒治處分執行完畢釋放後，五
    年內再施用第一、二級毒品，本件事證明確，被告右揭犯行，洵堪認定，應予依
    法論科。
二、核被告所為，係犯毒品危害防制條例第十條第一項、第二項之施用第一、二級毒
    品罪。被告於施用前後持有第一級毒品海洛因之低度行為，為施用之高度行為所
    吸收，不另論罪。被告先後多次施用第一級毒品之犯行，時間緊接，顯係基於概
    括之犯意，而觸犯構成要件相同之罪名，應依連續犯論以一罪，並加重其刑。被
    告所犯上開二罪，犯意各別，行為互殊，應予分論併罰。又被告係自九十三年十
    月十三日起至九十四年二月十七日止，有連續施用第一級毒品海洛因、第二級毒
    品安非他命之犯行，而公訴人僅就被告於九十三年十月十五日前四日之某時施用
    第一級毒品海洛因、第二級毒品安非他命各一次之犯行提起公訴，該未起訴部分
    與檢察官起訴部分，因被告係基於概括犯意而為之，具有連續犯之關係，屬裁判
    上一罪，本院自得併予審理。查被告前因施用毒品案件，經台灣南投地方法院以
    九十年度訴字第一六七號判處應執行有期徒刑九月確定，於九十一年十二月九日
    執行完畢，此有臺灣彰化地方法院檢察署刑案資料查註紀錄表及臺灣高等法院被
    告全國前案紀錄表各一份附卷可佐，其受此有期徒刑執行完畢後，五年以內再犯
    有期徒刑以上之罪，應依累犯規定遞加重其刑。爰審酌被告之品行、犯罪之動機
    、目的、施用毒品係自戕身心，且曾因施用毒品而送強制戒治處分，猶不知悔改
    ，未能戒除毒癮，竟又再度施用第一級毒品，顯乏禁絕毒害之決心暨其犯後尚知
    坦承犯行等一切情狀，各量處如主文所示之刑，並定應執行刑，以示懲儆。扣案
    之第一級毒品海洛因一包（淨重０˙一七公克），應依毒品危害防制條例第十八
    條第一項前段沒收銷燬之，另扣案之注射針筒一支，則屬被告所有並供其施用海
    洛因所用之物，並據被告供明在卷，併依刑法第三十八條第一項第二款宣告沒收
    之。
據上論斷，應依刑事訴訟法第二百七十三條之一第一項、第二百九十九條第一項前段
，毒品危害防制條例第十條第一項、第二項、第十八條第一項前段，刑法第十一條前
段、第五十六條、第四十七條、第五十一條第五款、第三十八條第一項第二款，判決
如主文。
本案經檢察官楊忠城到庭執行職務。
中      華      民      國    九十四    年      二      月    二十五    日
                                臺灣彰化地方法院刑事第二庭
                                  法      官  宋  恭  良
右正本證明與原本無異。
如不服本判決，應於判決送達後十日內，向本院提出上訴狀( 須附繕本 )。
                                  法院書記官  劉  玫  金
中      華      民      國    九十四    年      三      月      一      日
附錄本判決論罪科刑法條：
毒品危害防制條例第十條
施用第一級毒品者，處六月以上五年以下有期徒刑。
施用第二級毒品者，處三年以下有期徒刑。
